zh-TW: 交流發電機船用點火保護等級: 防點火 (ISO 8846); 防點火 (SAE J1171); 防點火 (其他標準); 無防點火; 未知; 其他
hr-HR: Ocjena zaštite brodskog alternatora od zapaljenja: Zaštićeno od paljenja (ISO 8846); Zaštićeno od paljenja (SAE J1171); Zaštićeno od paljenja (drugi standard); Nije zaštićeno od paljenja; Nepoznato; Ostalo
it: Valutazione della protezione dall'accensione marina dell'alternatore: Protetto dall'accensione (ISO 8846); Protetto dall'accensione (SAE J1171); Protetto dall'accensione (altro standard); Non protetto dall'accensione; Sconosciuto; Altro
pt-BR: Classificação de proteção contra ignição marítima do alternador: Protegido contra ignição (ISO 8846); Protegido contra ignição (SAE J1171); Protegido contra ignição (outro padrão); Não protegido contra ignição; Desconhecido; Outro
es: Clasificación de protección de encendido marino del alternador: Protegido contra ignición (ISO 8846); Protegido contra ignición (SAE J1171); Protegido contra ignición (otro estándar); No protegido contra ignición; Desconocido; Otro
sv: Skyddsklassning för marin tändning av generator: Gnistskyddad (ISO 8846); Gnistskyddad (SAE J1171); Gnistskyddad (annan standard); Ej gnistskyddad; Okänd; Annan
ko: 교류 발전기 선박용 점화 보호 등급: 점화 방지(ISO 8846); 점화 방지(SAE J1171); 점화 방지(기타 표준); 점화 방지 안 됨; 알 수 없음; 기타
tr: Alternatör deniz tipi ateşleme koruma derecesi: Ateşleme korumalı (ISO 8846); Ateşleme korumalı (SAE J1171); Ateşleme korumalı (diğer standartlar); Ateşleme korumalı değil; Bilinmiyor; Diğer
lt-LT: Alternatoriaus jūrinės uždegimo apsaugos įvertinimas: Apsaugotas nuo uždegimo (ISO 8846); Apsaugotas nuo uždegimo (SAE J1171); Apsaugotas nuo uždegimo (kitas standartas); Neapsaugotas nuo uždegimo; Nežinoma; Kita
da: Tændingsbeskyttelsens klassificering for generatorer til marineformål: Gnistbeskyttet (ISO 8846); Gnistbeskyttet (SAE J1171); Gnistbeskyttet (anden standard); Ikke gnistbeskyttet; Ukendt; Andet
zh-CN: 交流发电机船用点火防护等级: 防火（ISO 8846 标准）; 防火（SAE J1171 标准）; 防火（其他标准）; 不防火; 未知; 其他
vi: Xếp hạng bảo vệ chống cháy nổ cho máy phát điện hàng hải: Chống bắt cháy (ISO 8846); Chống bắt cháy (SAE J1171); Chống bắt cháy (tiêu chuẩn khác); Không chống bắt cháy; Không xác định; Khác
sk-SK: Stupeň ochrany alternátora pred vznietením v námorných plavidlách: S ochranou proti vznieteniu (ISO 8846); S ochranou proti vznieteniu (SAE J1171); S ochranou proti vznieteniu (iná norma); Bez ochrany proti vznieteniu; Neznáme; Iné
fr: Indice de protection des alternateurs marins contre l’inflammation: Protection contre l’allumage (ISO 8846); Protection contre l’allumage (SAE J1171); Protection contre l’allumage (autre norme); Sans protection contre l’allumage; Inconnu; Autre
pl: Stopień ochrony zapłonu alternatora morskiego: Ochrona przed zapłonem (ISO 8846); Ochrona przed zapłonem (SAE J1171); Ochrona przed zapłonem (inny standard); Brak ochrony przed zapłonem; Nieznane; Inne
ro-RO: Gradul de protecție al alternatorului la aprinderea în mediul marin: Protecție la aprindere (ISO 8846); Protecție la aprindere (SAE J1171); Protecție la aprindere (alt standard); Fără protecție la aprindere; Necunoscut; Altele
nb: Beskyttelsesgrad for marine tenningsgeneratorer: Gnistbeskyttet (ISO 8846); Tenningsbeskyttet (SAE J1171); Tenningsbeskyttet (annen standard); Ikke tenningsbeskyttet; Ukjent; Annet
sl-SI: Ocena zaščite pred vžigom za ladijske alternatorje: Zaščiteno pred vžigom (ISO 8846); Zaščiteno pred vžigom (SAE J1171); Zaščiteno pred vžigom (drug standard); Ni zaščiteno pred vžigom; Neznano; Drugo
ru: Класс защиты генератора от возгорания в морских условиях: С защитой от воспламенения (ISO 8846); С защитой от воспламенения (SAE J1171); С защитой от воспламенения (другой стандарт); Без защиты от воспламенения; Неизвестно; Другое
cs: Stupeň ochrany proti vznícení pro lodní alternátory: Chráněno proti vznícení (ISO 8846); Chráněno proti vznícení (SAE J1171); Chráněno proti vznícení (jiná norma); Nechráněno proti vznícení; Neznámé; Jiné
de: Zündschutzklasse für Schiffsmotoren-Lichtmaschinen: Zündgeschützt (ISO 8846); Zündgeschützt (SAE J1171); Zündgeschützt (andere Norm); Nicht zündgeschützt; Unbekannt; Sonstige
pt-PT: Classificação de proteção de ignição marinha do alternador: Com proteção de ignição (ISO 8846); Com proteção de ignição (SAE J1171); Com proteção de ignição (outra norma); Sem proteção de ignição; Desconhecido; Outro
th: ระดับการป้องกันการจุดระเบิดของไดชาร์จสำหรับการใช้งานทางทะเล: ป้องกันการจุดระเบิด (ISO 8846); ป้องกันการจุดระเบิด (SAE J1171); ป้องกันการจุดระเบิด (มาตรฐานอื่น); ไม่ป้องกันการจุดระเบิด; ไม่ทราบ; อื่นๆ
fi: Vaihtovirtageneraattorin merikäyttöön tarkoitettu sytytyssuojausluokitus: Syttymissuojattu (ISO 8846); Syttymissuojattu (SAE J1171); Syttymissuojattu (muu standardi); Ei syttymissuojattu; Tuntematon; Muu
el: Βαθμός προστασίας ανάφλεξης εναλλάκτη για ναυτιλιακή χρήση: Με προστασία ανάφλεξης (ISO 8846); Με προστασία ανάφλεξης (SAE J1171); Με προστασία ανάφλεξης (άλλο πρότυπο); Χωρίς προστασία ανάφλεξης; Άγνωστο; Άλλο
bg-BG: Клас на защита от запалване на морски алтернатор: Защита от запалване (ISO 8846); Защита от запалване (SAE J1171); Защита от запалване (друг стандарт); Без защита от запалване; Неизвестно; Друго
nl: Ontstekingsbeschermingsklasse dynamo voor maritiem gebruik: Ontstekingsbeveiligd (ISO 8846); Ontstekingsbeveiligd (SAE J1171); Ontstekingsbeveiligd (andere norm); Niet ontstekingsbeveiligd; Onbekend; Overig
hu: Generátor tengeri gyulladásvédelmi besorolása: Szikravédett (ISO 8846); Szikravédett (SAE J1171); Szikravédett (egyéb szabvány); Nem szikravédett; Ismeretlen; Egyéb
en: Alternator marine ignition protection rating: Ignition protected (ISO 8846); Ignition protected (SAE J1171); Ignition protected (other standard); Not ignition protected; Unknown; Other
ja: オルタネーターの船舶用点火保護定格: 防爆 (ISO 8846); 防爆 (SAE J1171); 防爆 (その他の規格); 防爆なし; 不明; その他